臺灣板橋地方法院民事裁定　　　　　　　94年度聲字第1013號
抗　告　人　長堤第一景社區管理委員會
法定代理人　乙○○
相　對　人　甲○○
上列當事人間請求發還擔保金事件，抗告人對於本院民國94年6
月27日所為裁定，提起抗告，本院裁定如下：
    主      文
原裁定撤銷。
聲請駁回。
聲請程序及抗告費用均由相對人負擔。
    理      由
一、抗告意旨略以：抗告人與相對人間損害賠償事件，已執行本
    金在案，惟因相對人迄未履行上開簡易判決之訴訟費用額，
    及應給付抗告人自民國92年12月27日起至清償日94年1月6日
    止，按年息百分之五計算之利息及該案執行費用。相對人雖
    於94年4 月14日自永和永安70支局寄發存證信函，抗告人亦
    於同年4 月15日收受，並已於94年5月3日發文至本院執行處
    提出異議及聲請強制執行，故抗告人並無相對人所述於催告
    期間內無異議及不行使權利事項，且抗告人同意相對人取回
    扣除上述費用外之剩餘金額，爰依法提起抗告等語。
二、按訴訟終結後，供擔保人證明已定20日以上之期間，催告受
    擔保利益人行使權利而未行使者，或法院依供擔保利益人之
    聲請，通知受擔保利益人於一定期間內行使權利並向法院為
    行使權利之證明而未證明者，法院應依供擔保人之聲請，以
    裁定命返還其提存物或保證書，民事訴訟法第104條第1項第
    3款定有明文，依同法第106條之規定，於其他依法令供訴訟
    上之擔保者，亦準用之。
三、經查：本件相對人前依本院於91年5 月10日所為之90年度板
    簡字第1542號民事判決，為抗告人預供擔保後，聲請本院以
    91年度執字第16776 號損害賠償強制執行事件對抗告人之財
    產予以假執行在案。嗣抗告人提起上訴，經本院91年度簡上
    字第249 號判決相對人敗訴確定等情，業據本院94年度聲字
    第1013號發還擔保金卷查明屬實，而相對人於94年4 月14日
    以永和永安郵局第130 號存證信函催告抗告人行使權利，而
    抗告人於94年4 月15日收受後迄未行使權利，亦有存證信函
    暨其回執影本、本院民事紀錄科查詢表4 紙附卷為證，揆諸
    前揭法條規定，即已符合民事訴訟法第104條第1項第3 款之
    要件。然查本件抗告人以本院94年度執字第14779 號強制執
    行事件，就相對人所提存之上開擔保金，於新台幣（下同）
    5,326元，及其中4,472元自94年1月7日起至清償日止按年息
    百分之五計算之利息之範圍內予以扣押，並禁止相對人取回
    ，有板院通94執正字第14779號函影本1件可稽，按該扣押命
    令中利息部分係計算至清償日止，如上開債務並未受償，其
    利息部分即因清償日遲未屆至而無法確定，本件抗告人雖同
    意相對人取回扣除上開費用外之剩餘金額，有民事抗告狀可
    憑，惟其請求返還之金額既無法特定，本院即無從以裁定准
    許相對人取回扣除上開費用外之剩餘金額。本院前裁定未及
    審酌94年度執字第14779 號扣押命令，因而准許相對人取回
    本院91年度存字第2767號擔保提存事件一案所提存之擔保金
    21,000元，尚有違誤。是抗告人之抗告聲明廢棄原裁定，為
    有理由，爰撤銷原裁定，更為裁定如主文第2 項所示。
四、爰依民事訴訟法第490條第1項、第95條、第78條，裁定如主
    文。
中　　華　　民　　國　　94　　年　　9 　　月　　30　　日
                  民事第三庭法　官　許月珍
以上正本證明與原本無異。
如不服本裁定應於送達後10日內向本院提出抗告狀，並應繳納抗
告裁判費新台幣1,000 元整。
中　　華　　民　　國　　94　　年　　10　　月　　 4　　日
                            書記官　劉昌明
